【裁判字號】    89,交易,125
【裁判日期】    890922
【裁判案由】    公共危險
【裁判全文】
臺灣彰化地方法院刑事判決                        八十九年度交易字第一二五號
    公  訴  人  臺灣彰化地方法院檢察署檢察官
    被      告  甲○○
右列被告因公共危險害案件，經檢察官聲請簡易判決處刑 (八十九年度偵字第二四六
四號)，本院認應依通常程序審理，茲判決如左︰
    主    文
甲○○服用酒類，不能安全駕駛動力交通工具而駕駛，處拘役拾日，如易科罰金，
以佰元折算壹日。
    事    實
一、甲○○明知酒後視覺神經會變差，及運動反射神經變得遲鈍，不得駕駛車輛，以
    免發生危險，竟於民國八十八年十二月二十五日夜間至翌日（二十六日）凌晨，
    與友人在彰化縣田中鎮「冠天下ＫＴＶ」飲用高梁酒類後，迨翌日即二十六日上
    午五時三十分許，明知已經酒醉不能安全駕動力交通工具，竟仍駕駛其所有車牌
    號碼Ｗ９—２９５３號之自小客車，沿彰化縣田中鎮○○路，由東往西方向行駛
    ，途經田中鎮○○路與中正路口交岔路口，其行車方向為閃光紅燈，因酒醉及疏
    未注意應暫停，查看中正路（閃光黃燈）方向有無來車狀況，並應讓中正路車先
    行，猶以時速約五、六十公里冒然通過，適有乙○○所駕駛沿彰化縣田中鎮○○
    路由北往南方向行駛之車牌號碼Ａ６—４３７２號自用小貨車，至該交岔路口，
    亦疏未注意其行車方向為閃光黃燈，應減速慢行，作必要安全措施，仍冒然行駛
    ，乙○○自小貨車撞及甲○○駕駛自小客車右後側，甲○○因而受有頭部外傷、
    左小腿血腫之傷害，乙○○則頭部挫傷含併裂傷、腦震盪、右手裂傷之傷害，雙
    方所駕駛車輛亦因而毀損（過失傷害及毀損部分，均未據告訴）。嗣為警對甲○
    ○為呼氣酒精測試濃度值為○‧四五ＭＧ／Ｌ而查悉上情。
二、案經彰化縣警察局田中分局報告臺灣彰化地方法院檢察署檢察官偵查起訴。
    理    由
一、訊據被告坦承於飲用高梁酒後，再駕車肇事情事，其雖辯稱對突發交通狀況可應
    變云云。惟查，右揭事實，業據被告甲○○於警訊及偵查中坦稱：沒有看到上開
    自小貨車之語，核與被害人乙○○於警訊中指訴情節相符，復有彰化縣警察局道
    路交通事故調查報告表、酒精濃度測試單各一紙、現場照片十四張附卷可稽。
二、次查，被告自承以前並未飲酒。按呼氣酒精測試濃度為○‧四ＭＧ／Ｌ時，飲酒
    者行為狀態為多話、感覺障礙，肇事率為正常的六倍；呼氣酒精測試濃度達○‧
    五ＭＧ／Ｌ時，飲酒者行為表現為說話含糊、腳步不穩，肇事率為正常的七倍（
    參中央警察大學交通學系教授蔡中志著「對飲酒不能安全駕駛之執行研究」一文
    ）。本案被告於車禍肇事後，其呼氣酒精測試濃度為○‧四五ＭＧ／Ｌ，雖未達
    ○‧五五ＭＧ／Ｌ，衡諸酒精會使駕駛車輛者之視覺神經變差（即視覺角度縮減
    ），及運動反射神經變遲鈍（操控車輛能力變差），且被告酒後，其肇事率為正
    常的六至七倍，並因而與乙○○自小貨車發生肇事，顯見被告已達不能安全駕駛
    動力交通工具之程度，所辯應不足採信，被告犯行洵堪認定。
三、核被告所為，係犯刑法第一百八十五條之三不能安全駕駛動力交通工具而駕駛之
    罪行。爰審酌被告犯罪之動機、方法、手段，酒後駕車常易釀成重大車禍，時為
    新聞、媒體登載報導，被告漠視法令，竟酒醉駕車，所生危害暨犯後態度等一切
    情狀，量處如主文所示之刑，並諭知易科罰金之折算標準，以示懲儆。
據上論斷，應依刑事訴訟法第四百五十二條、第二百九十九條第一項前段，刑法第一
百八十五條之三、第四十一條，罰金罰鍰提高標準條例第二條，判決如主文。
本案經檢察官李芳瑜到庭執行職務。
中    華    民    國    八十九        年      九    月      廿二        日
                                    臺灣彰化地方法院刑事第二庭
                                            法      官
右正本證明與原本無異。
如不服本判決，應於判決送達後十日內向本院提出上訴狀(須附繕本)。
告訴人或被害人對於判決如有不服具備理由請求檢察官上訴者，其上訴期間之計算係
以檢察官收受判決正本之日期為準。
                                        法院書記官
中    華    民    國    八十        年              月                  日


司法院資訊處製作；財團法人民間司法改革基金會備份。
